【裁判字號】    98,附民上,245
【裁判日期】    990721
【裁判案由】    請求損害賠償
【裁判全文】
臺灣高等法院臺中分院刑事附帶民事訴訟判決  98年度附民上字第245號
上  訴  人
即  原  告  乙○○○
            戊○○
上二人共同
訴訟代理人  詹漢山律師
上  訴  人
即  原  告  甲○○○
            丙○○○
            辛○○
上  一  人
訴訟代理人  詹漢山律師
上  訴  人
即  原  告  巳○○
            子○○○
            Ｎ○○○
            卯○○
            Ｉ○○
            Ｋ○○
            寅○○
            Ｊ○○
            宇○○
            癸○○
            Ｈ○○
上  一  人
訴訟代理人  Ｍ○○
上  訴  人
即  原  告  酉○○
            午○○
            壬○○
            金華全食品有限公司
兼上一  人
法定代理人  Ｃ○○
上  訴  人
即  原  告  未○○○
            Ｅ○○
            戌○○
            丁○○
            黃○○
            申○○
            玄○○
            天○○
            丑○○
            庚○○
            己○○
上列上訴人
共      同
送達代收人  亥○○    住台中市○區○○街1之5號
被上訴人即
被      告  宙○○    住新竹縣北埔鄉○○街109巷11弄18號
                      居臺中市○○區○○路107之8號8樓之1
            Ｄ○○    住臺中市○○區○○路154巷31弄2號6樓
                      之1
            辰○○    住臺北市○○區○○街364巷36號地下一
                      層
            Ａ○○    住金門縣金沙鎮○○街3號3樓
                      居臺中市○○區○○路135號4樓之10
            Ｌ○○    住臺中市○區○○路二段49巷6號
            Ｂ○○    住臺中市○○區○○路2段331號6樓之2
            Ｆ○○    住臺中縣霧峰鄉○○路828巷10號1樓
            Ｇ○○    住臺中市○區○○路377號
                      居臺中市○區○○街78之3號
            地○○    住臺北縣永和市○○里○○路149巷8號
                      3樓
上列上訴人等因被上訴人等違反銀行法等提起附帶民事訴訟請求
損害賠償事件，不服臺灣臺中地方法院中華民國九十八年九月二
日第一審判決（九十八年度附民字第三五四號），提起上訴，本
院判決如下：
    主  文
上訴駁回。
    事  實
壹、上訴人即原告（簡稱為上訴人）乙○○○等人方面：
一、聲明：求為判決：（一）原判決廢棄；（二）被上訴人等應
    連帶給付上訴人乙○○○新台幣（下同）六十八萬二千六百
    十四元、連帶給付上訴人戊○○五百三十五萬五千七百四十
    元、連帶給付上訴人甲○○○七萬七千六百九十七元、連帶
    給付上訴人丙○○○二萬六千四百二十一元、連帶給付上訴
    人辛○○一百八十四萬五千七百零三元、連帶給付上訴人巳
    ○○一百七十萬七千三百十七元、連帶給付上訴人子○○○
    八十一萬零二百五十二元、連帶給付上訴人Ｎ○○○五十一
    萬三千八百八十七元、連帶給付上訴人林豔慧七十二萬元、
    連帶給付上訴人Ｉ○○三十一萬四千七百元、連帶給付上訴
    人Ｋ○○二十一萬二千元、連帶給付上訴人寅○○四十三萬
    五千元、連帶給付上訴人Ｊ○○四十萬九千六百七十三元、
    連帶給付上訴人宇○○十三萬四千三百三十九元、連帶給付
    上訴人癸○○四十萬七千五百七十二元、連帶給付上訴人Ｈ
    ○○一百三十八萬九千九百四十七元、連帶給付上訴人酉○
    ○一百零八萬六千一百零三元、連帶給付上訴人午○○四十
    八萬三千四百二十七元、連帶給付上訴人壬○○一百三十一
    萬五千四百五十元、連帶給付上訴人金華全食品有限公司及
    Ｃ○○三百三十萬七千四百三十二元、連帶給付上訴人未○
    ○○九十五萬八千七百六十元、連帶給付上訴人Ｅ○○一百
    五十四萬九千七百零四元、連帶給付上訴人戌○○五百八十
    七萬三千九百五十元、連帶給付上訴人丁○○二百零八萬零
    六百六十六元、連帶給付上訴人黃○○六十二萬六千二百三
    十一元、連帶給付上訴人申○○九十五萬一千九百元、連帶
    給付上訴人天○○二十七萬零四百元、連帶給付上訴人玄○
    ○二百萬一千四百元、連帶給付上訴人顏碧蘭一萬七千零十
    二元、連帶給付上訴人丑○○三十六萬八千零九元、連帶給
    付上訴人庚○○三百十六萬七千八百九十二元、連帶給付上
    訴人己○○一百八十四萬二千五百元，及均自起訴狀繕本送
    達翌日起至清償日止按週年利率百分之五計算之利息；（三
    ）願供擔保，請准為假執行宣告。
二、陳述：被上訴人等違反銀行法等案件，業經起訴，上訴人等
    受有訴之聲明所示之損害，爰依據民法第一百八十四條、第
    一百八十五條第一項、第一百九十三條第一項等規定，訴請
    被上訴人等賠償損害。
三、證據：均請求援用刑事訴訟之證據。
貳、被上訴人即被告（簡稱為被上訴人）宙○○等人部分
一、聲明：均求為駁回上訴
二、陳述：均否認有被訴違反銀行法等犯行。
三、證據：均請求援用刑事訴訟之證據。
    理  由
本件原審判決以被上訴人宙○○等人被訴違反銀行法等案件，業
已諭知無罪判決在案（臺灣臺中地方法院九十七年度金重訴字第
二八九九號刑事判決），乃依據刑事訴訟法第五百零三條第一項
之規定判決駁回原告之訴及假執行聲請，茲據上訴人乙○○○等
人提起上訴，本院就檢察官提起上訴之刑案部分，仍維持第一審
無罪之判決，而駁回檢察官之上訴（本院九十八年度上訴字第二
二三七號），則附帶民訴部分之上訴，自亦無理由，應予駁回上
訴，爰依刑事訴訟法第四百九十條，第三百六十八條等規定，判
決如主文。
中    華    民    國    99    年    7    月    21     日
            刑事第三庭    審判長法  官  王  增  瑜
                                法  官  梁  堯  銘
                                法  官  廖  柏  基
以上正本證明與原本無異。
如不服本判決，須對於刑事訴訟之判決有上訴時且上訴所得利益
逾新台幣一百五十萬元者為限，始得於本判決送達後十日內向本
院提出上訴書狀，其未敘述上訴之理由者，應於提起上訴後十日
內向本院補提理由書（均須按他造當事人之人數附繕本）「切勿
逕送上級法院」。
                                書記官  曾  煜  智
中    華    民    國    99    年    7    月    21     日

司法院資訊處製作；財團法人民間司法改革基金會備份。
